el: Τύπος υποβοήθησης διεύθυνσης οχήματος: Ηλεκτρικό σύστημα διεύθυνσης (EPS); Ηλεκτροϋδραυλικό σύστημα διεύθυνσης (EHPS); Υδραυλικό σύστημα διεύθυνσης (HPS); Μηχανικό (χωρίς υποβοήθηση); Άλλο
cs: Typ asistence řízení vozidla: Elektrický posilovač řízení (EPS); Elektrohydraulický posilovač řízení (EHPS); Hydraulický posilovač řízení (HPS); Manuální (bez posilovače); Jiné
tr: Araç direksiyon destek tipi: Elektrikli direksiyon sistemi (EPS); Elektro-hidrolik direksiyon sistemi (EHPS); Hidrolik direksiyon sistemi (HPS); Manuel (desteksiz); Diğer
pl: Typ wspomagania kierownicy pojazdu: Elektryczne wspomaganie kierownicy (EPS); Elektrohydrauliczne wspomaganie kierownicy (EHPS); Hydrauliczne wspomaganie kierownicy (HPS); Ręczne (bez wspomagania); Inne
sv: Typ av styrhjälp för fordon: Elektrisk servostyrning (EPS); Elektrohydraulisk servostyrning (EHPS); Hydraulisk servostyrning (HPS); Manuell (utan servo); Övrigt
it: Tipo di assistenza alla sterzata del veicolo: Servosterzo elettrico (EPS); Servosterzo elettroidraulico (EHPS); Servosterzo idraulico (HPS); Manuale (senza assistenza); Altro
pt-PT: Tipo de assistência à condução do veículo: Direção assistida elétrica (EPS); Direção assistida eletro-hidráulica (EHPS); Direção assistida hidráulica (HPS); Manual (sem assistência); Outro
pt-BR: Direção veicular tipo de assistência: Direção elétrica (EPS); Direção eletro-hidráulica (EHPS); Direção hidráulica (HPS); Manual (sem assistência); Outro
th: ประเภทการช่วยบังคับเลี้ยวของยานพาหนะ: พวงมาลัยเพาเวอร์ไฟฟ้า (EPS); พวงมาลัยเพาเวอร์ไฟฟ้าไฮดรอลิก (EHPS); พวงมาลัยเพาเวอร์ไฮดรอลิก (HPS); แมนนวล (ไม่มีระบบช่วย); อื่นๆ
nl: Voertuig stuurbekrachtiging type: Elektrische stuurbekrachtiging (EPS); Elektrohydraulische stuurbekrachtiging (EHPS); Hydraulische stuurbekrachtiging (HPS); Handmatig (geen bekrachtiging); Overige
nb: Type styringsassistent for kjøretøy: Elektrisk servostyring (EPS); Elektrohydraulisk servostyring (EHPS); Hydraulisk servostyring (HPS); Manuell (uten servo); Annet
fr: Type d’assistance de direction: Direction assistée électrique (EPS); Direction assistée électro-hydraulique (EHPS); Direction assistée hydraulique (HPS); Manuelle (sans assistance); Autre
de: Art der Lenkunterstützung des Fahrzeugs: Elektrische Servolenkung (EPS); Elektrohydraulische Servolenkung (EHPS); Hydraulische Servolenkung (HPS); Manuell (ohne Unterstützung); Sonstiges
ru: Тип усилителя рулевого управления: Электроусилитель руля (ЭУР); Электрогидроусилитель руля (ЭГУР); Гидроусилитель руля (ГУР); Механическое (без усилителя); Другое
en: Vehicle steering assist type: Electric power steering (EPS); Electro-hydraulic power steering (EHPS); Hydraulic power steering (HPS); Manual (no assist); Other
ko: 차량 조향 보조 장치 유형: 전동식 파워 스티어링(EPS); 전자 유압식 파워 스티어링(EHPS); 유압식 파워 스티어링(HPS); 수동(어시스트 없음); 기타
vi: Loại hỗ trợ lái xe: Trợ lực lái điện (EPS); Trợ lực lái điện-thủy lực (EHPS); Trợ lực lái thủy lực (HPS); Cơ (không trợ lực); Khác
hu: Jármű kormányrásegítőjének típusa: Elektromos szervokormány (EPS); Elektrohidraulikus szervokormány (EHPS); Hidraulikus szervokormány (HPS); Kézi (szervo nélküli); Egyéb
es: Tipo de asistencia a la dirección del vehículo: Dirección asistida eléctrica (EPS); Dirección asistida electrohidráulica (EHPS); Dirección asistida hidráulica (HPS); Manual (sin asistencia); Otro
zh-CN: 车辆转向辅助类型: 电动助力转向 (EPS); 电液助力转向 (EHPS); 液压助力转向 (HPS); 手动（无助力）; 其他
da: Type af styreassistance i køretøj: Elektrisk servostyring (EPS); Elektrohydraulisk servostyring (EHPS); Hydraulisk servostyring (HPS); Manuel (ingen servostyring); Andet
ro-RO: Tipul asistenței la direcție al vehiculului: Servodirecție electrică (EPS); Servodirecție electrohidraulică (EHPS); Servodirecție hidraulică (HPS); Manuală (fără asistență); Altele
fi: Ajoneuvon ohjausavustimen tyyppi: Sähköinen ohjaustehostin (EPS); Sähköhydraulinen ohjaustehostin (EHPS); Hydraulinen ohjaustehostin (HPS); Manuaalinen (ilman tehostinta); Muu
sl-SI: Vrsta pomoči pri krmiljenju vozila: Električni servo volan (EPS); Elektrohidravlični servo volan (EHPS); Hidravlični servo volan (HPS); Ročni (brez pomoči); Drugo
hr-HR: Vrsta pomoći pri upravljanju vozilom: Električni servo upravljač (EPS); Elektrohidraulični servo upravljač (EHPS); Hidraulični servo upravljač (HPS); Ručni (bez servo uređaja); Ostalo
bg-BG: Тип система за подпомагане на управлението на превозно средство: Електрическо сервоуправление (EPS); Електрохидравлично сервоуправление (EHPS); Хидравлично сервоуправление (HPS); Ръчно (без усилвател); Друго
lt-LT: Transporto priemonės vairavimo pagalbos tipas: Elektrinis vairo stiprintuvas (EPS); Elektrohidraulinis vairo stiprintuvas (EHPS); Hidraulinis vairo stiprintuvas (HPS); Mechaninis (be stiprintuvo); Kita
zh-TW: 車輛轉向輔助類型: 電動輔助轉向系統 (EPS); 電子液壓輔助轉向系統 (EHPS); 液壓輔助轉向系統 (HPS); 手動 (無輔助); 其他
ja: 車両用ステアリングアシストタイプ: 電動パワーステアリング (EPS); 電動油圧パワーステアリング (EHPS); 油圧パワーステアリング (HPS); マニュアル (アシストなし); その他
sk-SK: Typ asistencie riadenia vozidla: Elektrický posilňovač riadenia (EPS); Elektrohydraulický posilňovač riadenia (EHPS); Hydraulický posilňovač riadenia (HPS); Manuálne (bez posilňovača); Iné